臺灣高等法院刑事判決　　　　　　　　　　　　　　九十一年度上易字第七一七號
　　上　訴　人　臺灣新竹地方法院檢察署檢察官
　　被　　　告　甲○○
右上訴人因被告違反電子遊戲場業管理條例案件，不服臺灣新竹地方法院八十九年度
易字第一四五八號，中華民國九十一年二月二十七日第一審判決（起訴案號：臺灣新
竹地方法院檢察署八十九年度偵字第五七七七號）提起上訴，本院判決如左：
    主  文
原判決撤銷。
甲○○違反未依電子遊戲場業管理條例之規定辦理營利事業登記，不得經營電子遊戲
場業之規定，處拘役貳拾日，如易科罰金，以佰元折算壹日。
電子遊戲機彈珠檯拾貳檯沒收。
    事  實
一、甲○○明知未依電子遊戲場業管理條例規定辦理營利事業登記者，不得經營設置
    電子遊戲機供不特定人益智娛樂之營利事業，竟自民國八十九年九月二十八日起
    ，未辦理電子遊戲場業之營利事業登記，在新竹縣竹北市○○○路七七號前空地
    ，擺設電子遊戲機彈珠檯十二臺，供不特定人把玩，其方式為以新臺幣（下同）
    十元投入，每局十六粒彈珠，機具內設有一至十六號珠袋，把玩者分別將彈珠彈
    出發後，彈珠分別落入號碼珠袋內，機具面板上即亮燈顯示，把玩結束時，以累
    積至一定分數可兌換獎品，而經營電子遊戲場業。嗣於同年十月一日二十時十五
    分許，為警在上址當場查獲，並扣押電子遊戲機彈珠檯十二檯。
二、案經新竹縣警察局竹北分局移送臺灣新竹地方法院檢察署檢察官偵查起訴。
    理  由
一、訊據被告甲○○坦承於右開時地擺設電子遊戲機彈珠檯，供不特定人把玩，且未
    辦理營利事業登記，並經警查獲上開電子遊戲機彈珠檯十二檯等情不諱，復有新
    竹縣警察局竹北分局臨檢紀錄表一份、照片二幀及代保管單一紙在卷可稽，本件
    事證甚明。被告雖辯稱：伊係於夜市擺放電動機具，並無店面，且係流動性，當
    天營業完畢機具則收回，並無固定營業場所，不負上開罪責云云。惟按為管理電
    子遊戲場業，並維護社會安寧、善良風俗、公共安全及國民身心健康，特制定本
    條例；未依本條例規定辦理營利事業登記者，不得經營電子遊戲場業，電子遊戲
    場業管理條例第一條第一項、第十五條分別定有明文；據此，該條例係技術性法
    規，而第十五條之設，顯係在於健全電子遊戲場業之營業秩序，亦即為使行政機
    關便於管理經營電子遊戲之業者，故明定任何人未依該條例辦理營利事業登記者
    ，不論其有無固定之營業場所、營業之規模大小、營業組織係獨資、合夥或公司
    型態，均不得經營電子遊戲場業至明，流動性攤位縱使依相關規定得免於申辦商
    業登記，但若未依電子遊戲場業管理條例辦理營利事業登記，仍不得經營電子遊
    戲場業，自不待言；否則業主為逃避上開條例之規範、處罰，儘可以「兼營」或
    「小規模」等經營方式為之，將出現管理及規範上之漏洞，反而無法有效達成立
    法之目的，亦與電子遊戲場業管理條例之立法意旨有違。再參諸同條例第十六條
    之規定：「非電子遊戲場業之其他營利事業，不得就其營業場所，供他人設置電
    子遊戲機營業。」，違反者依同條例第二十八條規定可處行政罰鍰，是「營利事
    業」就其營業場所設置電子遊戲機營業，既應處以行政罰鍰，則上開條例第十五
    條若亦解釋必須係「營利事業」未辦理電子遊戲場業營利事業登記者始得處罰，
    則有紊亂法律適用之嫌，益見該條例第十五條之規定應不限於「營利事業」未辦
    理電子遊戲場業營利事業登記者始得處罰甚明（最高法院九十年度台非字第二七
    六號判決意旨參照）。被告既於上址擺設電子遊戲機「彈珠檯」十二檯，供不特
    定人投幣後使用各該遊戲機以營利，即已實際經營電子遊戲場業，被告上開辯解
    ，洵無足採，其犯行堪以認定。
二、核被告所為，係違反電子遊戲場業管理條例第十五條規定，應依同條例二十二條
    規定處罰。又被告自八十九年九月二十八日起至同年十月一日止，未辦理營利事
    業登記，於上址經營電子遊戲場業，核其犯罪性質，應為繼續犯，僅成立一電子
    遊戲場業管理條例第二十二條罪。
三、原審未予詳查，遽為被告無罪之諭知，自有未合，檢察官上訴指摘原判決不當，
    為有理由，自應由本院將原判決撤銷改判。爰審酌被告犯罪之動機、目的，擺設
    電子遊戲機彈珠檯十二檯，及犯罪後之態度等一切情狀，量處拘役二十日，並諭
    知易科罰金之折算標準。扣押之電子遊戲機彈珠檯十二檯，係供犯罪所用之物，
    且屬被告所有，應依刑法第三十八條第一項第二款規定，併予宣告沒收。
據上論斷，應依刑事訴訟法第三百六十九條第一項前段、第三百六十四條、第二百九
十九條第一項前段，電子遊戲場業管理條例第二十二條，刑法第十一條前段、第四十
一條第一項、第三十八條第一項第二款，罰金罰鍰提高標準條例第二條，判決如主文
。
本案經檢察官張啟彬到庭執行職務。
中      華      民      國      九十一      年    四    月    二十六    日
                              臺灣高等法院刑事第二十四庭
                                  審判長法  官  陳  貽  男
                                        法  官  王  炳  梁
                                        法  官  李  世  貴
右正本證明與原本無異。
不得上訴。
                                        書記官  魏  汝  萍
中      華      民      國      九十一      年    四    月    二十六    日
附錄    本判決論罪科刑法條：
電子遊戲場業管理條例第十五條
  未依本條例規定辦理營利事業登記者，不得經營電子遊戲場業。
電子遊戲場業管理條例第二十二條
  違反第十五條規定者，處行為人一年以下有期徒刑、拘役或科或併科新臺幣五十萬
  元以上二百五十萬元以下罰金。
